# 应交税费

提问人：PIL 时间：2015-03-03 10:03:42
那填报表附注的时候，按明细列出，会有这个负数出现啊

回答人：chenyiwei
负数明细项目应单列为其他流动资产项目，即使应交税费总体上仍是正数，因为应交税费内部的正数和负数余额也是不能抵销的。